# 请教陈版关于无形资产摊销如何入账问题

提问人：yhzhuwei 时间：2013-03-15 23:14:57
一般企业都会直接计入管理费用，但是有时候遇到一些工业生产企业直接计入制造费用，是否合理？ 另如果在构建厂房过程中，厂房所覆盖的土地金额可否资本化？

回答人：chenyiwei
根据《企业会计准则第 6 号—无形资产》第十七条：无形资产的摊销金额一般应当计入当期损益，其他会计准则另有规定的除外。 因此，产品生产中必须用到的技术类无形资产的摊销，计入制造费用较为合理。如果直接归属于特定产品生产的，也可直接计入生产成本。 在构建厂房过程中（实体建造期间），厂房所覆盖的土地的摊销金额可以资本化计入在建工程成本。《计学撮要》中有相关内容。

提问人：williamlym 时间：2013-09-12 16:38:52
请教陈版，如果在建设期间，将土地摊销金额计入在建工程，在建工程转入固定资产后又进行折旧，那是不是又把这部分摊销又进行了分期折旧？是否恰当？ 请问除了<计学撮要>以外，还有无相关规定？这样的会计处理方式在上市公司里面有案例吗？ 谢谢！

回答人：chenyiwei
我理解并不矛盾。建设期间土地摊销计入在建工程是因为属于在建工程达到预定可使用状态的必要支出；后续固定资产的折旧则是按照固定资产准则的规定。类似实务案例应有，但没有系统整理过。抱歉！